臺灣高等法院臺中分院刑事判決　　　　　　　　　　九十三年度上重訴字第一五號
　　上　訴　人
　　即　被　告　丙○○
　　指定辯護人　丁○○
右上訴人因違反毒品危害防制條案件，不服臺灣南投地方法院九十三年度重訴緝字第
一號中華民國九十三年三月十八日第一審判決（起訴案號：臺灣南投地方法院檢察署
九十二年度毒偵字第二五八四號、第二七二一號），提起上訴，本院判決如左：
    主      文
原判決撤銷。
丙○○共同連續販賣第壹級毒品，累犯，處無期徒刑，褫奪公權終身，併科罰金新臺
幣貳佰萬元，罰金如易服勞役，以罰金總額與陸個月之日數比例折算之。扣案之如附
表壹所示之第壹級毒品海洛因沒收銷燬之。扣案之如附表貳所示之物均沒收。
    事      實
一、丙○○（綽號阿炎、阿正或大仔，前曾犯恐嚇、詐欺罪經法院判處有期徒刑八月
    減為有期徒刑四月，於民國「下同」八十年十一月十七日執行完畢，復違反槍砲
    彈藥刀械管制條例罪，經法院判處有期徒刑五月，併科罰金拾萬元，易科罰金部
    分以佰元折算一日、易服勞役部分以新台幣九百元折算一日確定，於九十一年
    一月九日執行完畢）與甲○○（經原審法院於九十三年一月九日以九十二年度訴
    字第一九號判處有期徒刑拾伍年，褫奪公權拾年，併科罰金新臺幣貳佰萬元，罰
    金如易服勞役，以罰金總額與陸個月之日數比例折算之。甲○○不服上訴本院，
    經本院以於九十三年四月十四日以九十三年度上訴字第二五五號駁回上訴）、乙○○（經本院於九十三年四月十四日以九十三年度上訴字第二五五號判處無期徒
    刑，褫奪公權終身，併科罰金新臺幣壹佰捌拾萬元，罰金如易服勞役，以罰金總
    額與陸個月之日數比例折算之。）、王鈞弘（經原審法院九十三年一月九日以九
    十二年度訴字第一九號判處無期徒刑，褫奪公權終身，併科罰金新臺幣壹佰萬元
    ，罰金如易服勞役，以罰金總額與陸個月之日數比例折算之。王鈞弘不服上訴本
    院，經本院以於九十三年四月十四日以九十三年度上訴字第二五五號駁回上訴）
    、陳鳳嬌（經原審法院九十三年一月九日以九十二年度訴字第一九號判處有期徒
    刑拾年，褫奪公權陸年，併科罰金新臺幣肆拾萬元，罰金如易服勞役，以罰金總
    額與陸個月之日數比例折算之。陳鳳嬌不服上訴本院，經本院以於九十三年四月
    十四日以九十三年度上訴字第二五五號駁回上訴）、陳添壽（經原審法院九十三
    年一月九日以九十二年度訴字第一九號判處有期徒刑拾年，褫奪公權終身，併科
    罰金新臺幣肆拾萬元，罰金如易服勞役，以罰金總額與陸個月之日數比例折算之
    。陳添壽不服上訴本院，經本院以於九十三年四月十四日以九十三年度上訴字第
    二五五號駁回上訴）、洪銘良（經原審法院九十三年一月九日以九十二年度訴字
    第一九號判處無期徒刑，褫奪公權終身，併科罰金新臺幣肆拾萬元，罰金如易服
    勞役，以罰金總額與陸個月之日數比例折算之。洪銘良不服上訴本院，經本院以
    於九十三年四月十四日以九十三年度上訴字第二五五號駁回上訴）、綽號「阿生
    」、「志成」姓名年籍不詳之成年男子等人均明知海洛因係屬毒品危害防制條例
    第二條第二項第一款所規定之第一級毒品，不得非法持有、運輸及販賣；且屬於
    管制進口之物品，不得私運進口；詎丙○○與甲○○、綽號「阿生」姓名年籍不
    詳之成年男子（以下簡稱「阿生」），於九十一年年底某日起，共同基於意圖走
    私海洛因入境販售營利之概括犯意聯絡，而共組走私販賣海洛因集團；其走私海
    洛因之運作模式，係由「阿生」，先行在泰國找好毒品海洛因之貨源後，由丙○○或其指定之人將購買毒品之款項帶至泰國交給「阿生」，再由「阿生」等人將
    海洛因，交由丙○○之友人「志成」，或由甲○○指派之乙○○予以包裝、偽裝
    （即將塊裝之海洛因予以磨成粉狀，再尋找化妝品或禮盒予以掏空後，將粉狀海
    洛因塞進空包裝盒內）；而乙○○每包裝一塊海洛因（約三百五十公克），可獲
    得新臺幣二萬五千元之代價；包裝完成後，嗣交由丙○○所尋找俗稱「交通（即
    受僱他人負責將夾藏海洛因攜帶闖關入境）」之不詳姓名年籍之成年人，夾藏毒
    品於行李箱內闖關入境，入境後再由丙○○等人向「交通」收齊後，丙○○與甲○○、「阿生」等人，再依個人之出資比例，分配海洛因予以販售，藉以牟取暴
    利，另依所出資分得海洛因之數量，比例分擔乙○○之包裝費用及「交通」所需
    費用。丙○○與甲○○、「阿生」等人，基於販賣第一級毒品海洛因之概括犯意
    為以下行為：
（一）由「阿生」，先行交給甲○○某張泰國飯店之名片後，繼由甲○○告知乙○○
      與丙○○前往投宿該飯店；嗣於九十二年三月二十七日，乙○○先行搭乘中華
      航空公司ＣＩ○六五號班機至泰國後，翌日（即三月二十八日）丙○○與「志
      成」，亦搭乘中華航空公司ＣＩ六九五號班機至泰國與乙○○會合；雙方會合
      後，乙○○再打電話予甲○○告知渠等住宿之房號，甲○○再轉告「阿生」；
      繼由「阿生」派人前往飯店向丙○○收取貨款約新臺幣一百二十萬餘元無誤後
      ，再派人將海洛因送至飯店內，隨即由「志成」指導乙○○如何偽裝、包裝海
      洛因，乙○○於包裝好海洛因十塊後，丙○○即將海洛因予以取走，再交由其
      所尋找之「交通」夾藏闖關入境，而私運管制進品之第一級毒品海洛因進入我
      國境內；而丙○○與乙○○則於九十二年四月一日，再一同搭乘中華航空公司
      之ＣＩ六九六號班機返國；丙○○嗣後再前往桃園中正機場，向平安闖關入境
      之「交通」收齊海洛因，然後丙○○將其中之六塊海洛因，交由甲○○代為保
      管，而「阿生」再派人至臺北縣土城市○○路與永豐街口，取回前揭六塊粉狀
      之海洛因。因本次包裝海洛因，係由「志成」教導乙○○如何包裝，所以事後
      甲○○僅支付新臺幣十萬元予乙○○（非前述每包裝一塊支付新臺幣二萬五千
元之價款）。
（二）丙○○與甲○○、「阿生」等人又集資購買十塊海洛因，其中丙○○、甲○○
      各出資新臺幣六十餘萬，各可分得二塊海洛因，而「阿生」則投資購買六塊海
      洛因；九十二年四月七日，乙○○搭乘中華航空公司ＣＩ○六五號班機至泰國
      ；乙○○於住宿泰國飯店後，再打電話告知甲○○其所住宿之飯店名稱、房號
      ；再由丙○○與甲○○、「阿生」等人，依前同一模式運作私運管制物品之第
      一級毒品海洛因進入我國境內；丙○○於「交通」均平安闖關入境臺灣後，將
      十塊海洛因收齊，取走其所投資之二塊海洛因後，剩餘之八塊則交由受甲○○
      委託之不詳姓名年籍之成年人代為保管；該不詳姓名年籍之成年人再依甲○○
      之指示，與「阿生」所指示之不詳姓名年籍之成年人取得電話聯絡，將「阿生
      」所投資之前開六塊海洛因，於當日晚上在臺北縣土城市○○路上，交予「阿
      生」所指派前來取貨之姓名年籍不詳之成年人。
（三）丙○○與甲○○、「阿生」等人又集資準備購買二十五塊海洛因，其中因「阿
      生」前向甲○○借款一百二十萬元，甲○○遂以此借款一百二十萬元當作投資
      貨款，丙○○則投資一百三十萬，其餘部分均係由「阿生」所投資；甲○○與
      丙○○、「阿生」等人談妥後，丙○○即與王鈞弘商議，請王鈞弘代為尋找「
      交通」前往泰國夾藏毒品入境台灣，除團費均由丙○○先代為支出外，另王鈞
      弘及每位「交通」亦可獲得十萬元之交通費用。由王鈞弘尋找陳添壽及洪銘良
      等二人，而陳添壽則再邀約不知情之友人賴淑惠一同前往；丙○○另於九十二
      年四月二十日二十一時十五分十秒，先用其0000000000號行動電話
      撥打陳鳳嬌所使用之0000000000號行動電話，談論有關走私毒品之
      情事；嗣於翌日（即四月二十一日）甲○○與丙○○、王鈞弘即南下臺中找陳
      鳳嬌；雙方並約於不知名之某咖啡廳，其中丙○○、王鈞弘與陳鳳嬌同桌談論
      走私毒品海洛因之細節，而甲○○則單獨坐一桌；嗣後陳鳳嬌遂將其自己及友
      人羅守旭之護照等證件，交給王鈞弘代辦出國旅遊手續；丙○○並向陳鳳嬌表
      示成功之後，會出資二、三十萬元，幫忙其作點小生意等語。王鈞弘、陳添壽
      、洪銘良等人即與甲○○、丙○○、陳鳳嬌及「阿生」等人取得私運管制物品
      及運輸第一級毒品海洛因之犯意聯絡。陳添壽、賴淑惠、陳鳳嬌、羅守旭及洪
      銘良等人即於九十二年四月二十五日二十二時二十五分許，搭乘中華航空公司
      ＣＩ○六五號班機隨團前往泰國。另一方面，甲○○與乙○○部分，亦依前之
      運作模式，由乙○○承前開共同私運管制物品及販賣第一級毒品海洛因之概括
      犯意，於九十二年四月十九日先行搭乘中華航空公司ＣＩ○六五號班機前往泰
      國，至泰國投宿飯店後，乙○○再告知甲○○其所住宿之飯店名稱、房號；再
      由甲○○轉告「阿生」，繼由「阿生」之男子派人前往飯店收取購買毒品海洛
      因之貨款美金約九萬五千元後，「阿生」再派人將毒品海洛因送至飯店予乙○○，乙○○再以偽裝、包裝後打電話告知甲○○，而甲○○再轉告丙○○；由
      丙○○再派姓名不詳之成年人前往飯店，向乙○○收取偽裝好之海洛因毒品。
      另一方面王鈞弘亦於九十二年四月二十六日，搭乘中華航空公司ＣＩ六九五號
      班機前往泰國準備接應該批毒品，嗣由該姓名年籍不詳之成年人，將該批二十
      五塊偽裝於化妝禮盒之粉狀海洛因，交由王鈞弘保管，王鈞弘於收受該批海洛
      因後，再利用機會將偽裝於化妝盒之毒品海洛因，分別交給陳添壽、陳鳳嬌、
      洪銘良等人，將其中偽裝於化妝禮盒之：之(1)海洛因五包，合計淨重一七六五
      點二二公克（包裝重四八點一四公克），純度百分之八十九，純質淨重一五七
      一點○五公克，交由陳鳳嬌。(2)海洛因八包，合計淨重三五○五點九○公克（
      包裝重九七點四七公克），純度百分之八十九，純質淨重三一二○點二五公克
      ，交由陳添壽。(3)海洛因四包，合計淨重一七一八點七四公克（包裝重三七點
      九三公克），純度百分之八十九，純質淨重一五二九點六八公克，交由洪銘良
      。由其陳添壽、陳鳳嬌、洪銘良負責夾藏於行李箱內，而陳鳳嬌於收受王鈞弘
      前揭交付之海洛因後，即將其放置於不知情之同行男友羅守旭之行李箱中，企
      圖闖關入境。另一方面，乙○○將該批海洛因交給丙○○所派來接貨之人後，
      隨即於九十二年四月二十七日搭乘中華航空公司ＣＩ六九六號班機返台。嗣於
      九十二年四月三十日，王鈞弘隨同陳鳳嬌、羅守旭、陳添壽、賴淑惠、洪銘良
      等人之旅行團，一同搭乘中華航空公司ＣＩ六九五號班機返回臺灣，共同私運
      管制進口之第一級毒品海洛因進入我國境內；嗣經檢察官指揮專案小組會同台
      北關稅局前往桃園中正機場進行查緝，當場分別在(1)陳添壽之行李箱內查獲偽
  裝於化妝禮盒之海洛因（數量如前所述）及行李箱乙個、(2)羅守旭之行李箱內
      查獲偽裝於化妝禮盒之海洛因（數量如前所述）及行李箱乙個、(3)洪銘良之行
      李箱查獲偽裝於化妝禮盒之海洛因（數量如前所述）及行李箱乙個等物。另亦
      扣得(1)陳鳳嬌所使用之ＰＡＮＡＳＯＮＩＣ廠牌之0000000000號（
      含ＳＩＭ卡）行動電話乙支及護照乙本、(2)乙○○所使用之ＭＯＴＯＲＯＬＡ
      廠牌之0000000000號（含ＳＩＭ卡）行動電話乙支、(3)陳添壽之護
      照、行李箱及海洛因包裝盒（含提袋）八個、(4)王鈞弘所使用之護照乙本及Ｍ
      ＯＴＯＲＯＬＡ廠牌Ｖ八○八八款式之0000000000號（含ＳＩＭ卡
      ）、ＯＫＷＡＰ廠牌之0000000000號（含ＳＩＭ卡）行動電話各乙
      支、(5)甲○○所使用之ＭＯＴＯＲＯＬＡ廠牌Ｖ八○八八款式、ＮＯＫＩＡ廠
      牌六一○○款式及ＳＡＭＳＵＮＧ廠牌三支行動電話（均含ＳＩＭ卡）、大陸
      門號之00000000000及00000000000等號二張ＳＩＭ卡
      、0000000000號ＳＩＭ卡、0000000000號ＳＩＭ卡及一
      張預付（ＳＩＭ）卡等物。又在中正機場附近拘提準備前來拿取毒品之甲○○
      及陪同甲○○前往之乙○○等二人。
二、案經臺灣南投地方法院檢察署檢察官會同臺北關稅局及指揮警政署保三總隊第一
    大隊刑事組、法務部調查局臺中市調查站（下稱臺中市調站）、中部機動工作組
    、北部機動工作組、南投縣調查站（下稱南投縣調站）、彰化縣調查站及桃園縣
    調查站機場組、豐原憲兵隊等單位所組成之專案小組共同偵查後移請該署檢察官
    偵查起訴。
    理      由
一、訊據被告即上訴人（以下簡稱被告）丙○○其雖對於前揭犯罪事實一之（三）部
    分坦承有尋找「交通」運輸第一級毒品海洛因之情事，但矢口否認有與甲○○、
    「阿生」等人合資購買海洛因，並辯稱：我沒有走私海洛因，是「阿生」、「志
    成」有邀我去泰國玩，我不知道他們在做什麼事情。我只是幫「阿生」的朋友「
    阿弟」找人去泰國帶海洛因，因為我自己有施用毒品，我欠「阿弟」毒品錢新臺
    幣四、五十萬元，所以才會幫他找人帶海洛因，他有答應我，如果成功，可以扣
    掉所欠的錢，而且還會提供毒品給我施用云云。
二、經查：同案被告甲○○、乙○○、王鈞弘、陳鳳嬌、陳添壽等人業於分別於法務
    部調查局臺中市調查站、南投縣調查站及檢察官偵查中以及原審審理中指證右揭
    事實明確茲分別詳述如后：
１、同案被告甲○○於法務部調查局臺中市調站、南投縣調站調查時、檢察官偵查中
    及原審調查時即就右揭事實指證明確，茲錄其筆錄如后：
  、九十二年五月一日在臺中市調站調查時指證稱：
      問：請詳述你、阿炎仔及阿生集資走私毒品返台之詳情？
      答：約在九十一年底我與阿生在機場見面後，阿生有找我來臺中見面問我要不
          要賺錢，我因急需用錢乃答應嘗試，阿生乃告訴我要投資走私毒品，阿生
          負責聯絡泰國方面貨源，我負責將我及阿炎仔投資部分的款項帶到泰國後
          依阿生指示交給約定前來的人，再由該人交付毒品給我派去的人，我派去
          的人再將毒品拿到飯店包裝，包裝好後我會通知阿炎仔，阿炎仔即會派人
          到飯店取走已包裝好的毒品，並告訴我何時會返台叫我到機場等候或約定
          地點再將我及阿生投資的部分交給我，俟我拿到後再與阿生聯絡，阿生即
          會派人來拿走他投資那部分的毒品。（見臺灣南投地方法院檢察署九十二
          年度偵字第一七七○號卷第十四頁至十九頁）。
  、九十二年五月一日在法務部調查局臺中市調站檢察官複訊時指證稱：
      問：你與綽號阿炎仔及阿生二人共走私幾趟？
      答：三趟，第一次是四月初，走私二十塊，但後來只有十塊順利帶進來，第二
          次是上週某日，走私十塊，第三次即昨日晚上走私二十五塊。
      問：乙○○的角色為何？
      答：乙○○負責把我買毒品的貨款帶至泰國，交由阿生的人，阿生的人把毒品
          給乙○○，乙○○自行重新包裝後，再交給阿炎，阿炎再找人從泰國走私
          進來。
      問：乙○○獲得何好處？
      答：他包裝一塊海洛因獲得二萬五千元台幣之利潤，而機票及食宿他自行負責
          ，前面二趟的包裝費用已經給他了，而這一趟還沒給。（見臺灣南投地方
          法院檢察署九十二年度偵字第一七七○號卷第八十九頁至第九十頁）。
  、九十二年五月二十九日在法務部調查局南投縣調站訊問時指證稱：
      問：你於九十二年五月一日供稱，你約在九十一年底你與綽號「阿生」及綽號
          「阿炎」計劃合夥自泰國走私海洛因？總計走私若干次？出資及運作情形
          為何？
      答：我約在九十一年底與綽號「阿生」及綽號「阿炎」計劃合夥自泰國走私海
          洛因，三方談妥後，大約在九十二年三月下旬（詳細日期已記不清楚）係
          由「阿生」及綽號「阿炎」共同出資至泰國購買十塊海洛因，其中我僅知
          道阿炎出資一百二十萬元台幣，可分配四塊海洛因，至於阿生出資若干我
          並不清楚，而我並未出資，原本阿炎將該一百二十萬元台幣交給我要我帶
          到泰國與阿生這方面人員會合，後來我因家中小孩生病住院，我告知阿炎
          並將該一百二十萬元台幣交還給阿炎，後來係由阿炎與乙○○過去泰國與
          阿生人員會合安排該十塊海洛因入臺，該十塊海洛因成功闖關後係由阿炎
          收齊該十塊海洛因後，渠將阿生的六塊海洛因交給我，由我通知阿生海洛
          因已到，阿生再派人至台北縣土城市○○路與永豐街的十字路口拿該六塊
          海洛因；第二次原預備於四月初再走私二十幾塊海洛因，此次我有參與合
          夥投資，我出資一百多萬元台幣，購買四塊的量，阿炎則分配約四塊（確
          實數量已記不清楚），其餘約十一塊至十二塊海洛因則係阿生的，惟此次
          則乙○○與阿炎所派的小弟（姓名不詳）帶錢到泰國與阿生所派人員會合
          ，惟因時值泰國農曆年，而作罷返台；第三次則是四月十七日闖關成功，
    此次總計走私十塊海洛因，我合夥二塊海洛因，阿炎也合夥二塊海洛因，
          其餘六塊海洛因則是阿生的，此次亦是由乙○○與阿炎所派的小弟赴泰國
          安排，我則到中國大陸，該十塊海洛因安全闖關入臺後，阿炎將十塊海洛
          因收齊後，將渠二塊海洛因取走：：最後一次總計要購買二十五塊海洛因
          ，阿炎投資四塊半，但是阿生缺錢用，先向我借一百二十萬台幣元，阿生
          表示俟該批海洛因脫手後，會將一百二十萬元台幣還給我，我此次亦僅於
          該二十五塊海洛因闖關成功後，協助將屬於阿生部分的海洛因轉交給阿生
          ，惟該批海洛因在機場出關前即為貴站人員截獲。除前述四次外，我並未
          再與阿生及阿炎合夥走私海洛因毒品。
      問：你於五月一日供稱乙○○前往泰國是協助偽裝海洛因，你有無給予報酬？
          金額若干？
      答：我委託乙○○前往泰國是協助偽裝海洛因‧‧‧係以每塊海洛因二萬五千
          元台幣作為給予乙○○的報酬，所給予乙○○的代價，包含泰國來回機票
          、住宿等費用。
      問：你前述乙○○前往泰國係協助偽裝海洛因以利闖關，乙○○在泰國如何取
          得海洛因？以及渠完成偽裝海洛因後如何交給交通闖關回臺？
      答：乙○○依我指示前往泰國偽裝海洛因，行前阿生均會交給一家泰國曼谷飯
          店的名稱，乙○○到泰國曼谷後會投宿該泰國曼谷飯店，乙○○投宿後會
          電話告知我渠所投宿的房號，我再聯絡通知阿生乙○○所投宿的房號，阿
          生知悉乙○○投宿的房號後，即會通知渠在泰國的人員，前往該飯店：：
          告知乙○○何時在飯店等海洛因，乙○○取得海洛因，完成偽裝後，即會
          通知我，我再通知阿炎，阿炎即會通知帶交通赴泰國的人前往飯店將偽裝
          好的海洛因取走，分開交給交通闖關回臺，至於阿生派何人前往飯店取款
          及送海洛因，我則不清楚，另阿炎會派何人到飯店將偽裝好的海洛因取走
          ，我亦不清楚。（見九十二年度偵字第一七七○號卷、第一一七頁至第一
          二○頁）。
      又指認被告丙○○之檔案刑事相片乙張，指稱丙○○即為綽號「阿炎」之人（
      見臺灣南投地方法院檢察署九十二年度偵字第一七七○號卷第一二一頁）。
  、九十二年六月六日在法務部調查局南投縣調站偵訊時指證稱：
      問：海洛因毒品外觀之包裝係由何人所決定？
      答：當時「阿炎」有告訴我要用化妝品偽裝海洛因，在九十二年三月下旬（正
          確時間我已忘記）第一次走私毒品時乙○○先前往泰國隔天後「阿炎」再
          和另一個小弟前往泰國和乙○○會合後，由「阿炎」教導乙○○如何偽裝
          海洛因毒品，之後就由乙○○一人前往泰國偽裝海洛因毒品。（見臺灣南
          投地方法院檢察署九十二年度偵字第一七七○號卷第一三二頁至一三六頁
          ）。
  、九十二年十一月二十七日於原審以證人身分證稱：
      問：是否與丙○○長期進行毒品合作？
      答：過去沒有，但在三月底或四月初一次，四月中旬一次，及查獲的這一次共
          三次。
      問：這幾次乙○○擔任何種工作？
      答：包裝。因為丙○○跟阿生叫我找人去泰國包裝，乙○○到我家中，我跟他
          談起，他同意後，答應到泰國包裝。三月底或四月初他第一次去，第二、
          三次也是一樣從事包裝。（見原審九十二年度重訴字第十九號審判筆錄《
          三》第八至十四頁）。
  、九十二年十二月三日在原審證稱：
      問：是否知道陳鳳嬌要去泰國？
      答：丙○○找他之後我才知道。不是我邀他去的。
      問：丙○○找陳鳳嬌去泰國時你是否在場？
      答：在。當時在臺北，丙○○帶王鈞弘來找我，我們再一起去臺中，到了之後
          才知道要談什麼事，我不願意聽，所以自己坐一桌。
      問：到了之後你知道要談何事？
      答：大概知道是丙○○找陳鳳嬌去泰國帶毒品。（見原審九十二年度重訴字第
          十九號審判筆錄《四》第二十至二四頁）
  、九十三年三月四日於原審證稱：
      問：這三次你負責收的款項，分別為多少錢？
      答：第一次收一百二十萬元台幣，第二次收六十萬元台幣，第三次收四萬元美
          金。三次都是向丙○○及他的朋友「志成」收的，但這些錢確實是誰出的
          我不清楚。
      問：第一次的一百二十萬元台幣是交給何人帶去泰國？
      答：乙○○、丙○○他們是一起去泰國，錢到底是誰帶去的，我不曉得。
      問：丙○○有無託你找「包裝」（按指包裝海洛因）？
      答：丙○○、「阿生」他們二人叫我找人包裝，大部分都是「阿生」跟我說的
          ，包括錢的問題。
      問：到底是丙○○還是「阿生」要你找人去包裝？
      答：不能只說一個人，因為他們二人沒有人去包裝，才會託我找，我才會找程
          維仁去的。
      問：你的意思是否無法確定丙○○或「阿生」要你找人包裝？
      答：他們二人都有講。（見原審九十三年三月四日審判筆錄第五至十頁）。
２、同案被告乙○○分別於法務部調查局臺中市調站、南投縣調站調查時、及原審調
    查時分別指證右揭事實無訛，茲錄其筆錄如后：
  、九十二年五月一日在法務部調查局臺中市調站調查時指證稱：
      問：你如何協助甲○○赴泰國偽包裝海洛因毒品經過情形？
      答：在九十二年四月七日我赴泰國前約一星期左右，甲○○約我去渠位於台北
          縣土城市○○街二五三巷十三號二樓住處商談，林某（即甲○○，下同）
          要求我協助渠赴泰國將購得的毒品偽包裝成普通商品形式，以便於夾帶闖
          關來臺，我應允幫忙後，林某便訂購九十二年四月七日赴泰國曼谷的機票
          ，行前林某告訴我抵達泰國曼谷時須住宿某特定飯店，知道房間號碼後再
          通知林某，即會有人直接到房間找我‧‧‧。我依約於四月七日抵達泰國
          並住宿飯店後，即有一在泰臺籍人士到飯店找我，我聽見該男子與他人電
          話聯絡時均自稱「陳仔」，隔數日「陳仔」來到飯店將海洛因毒品交給我
          ，我利用在曼谷購得之包裝盒，將前述海洛因毒品偽包裝成一般商品型式
          ，再由「陳仔」前來飯店房間將偽裝完成之海洛因毒品取走，至此，我即
          算完成工作，於四月十四日返台。第二次則係於九十二年四月十九日赴泰
          國曼谷，循類似模式包裝毒品，於四月二十七日完成工作返台。問：你前
          稱協助甲○○赴泰國包裝毒品，有無支領報酬或其他好處？
      答：我在九十二年四月七日首次協助甲○○赴泰國包裝毒品時，來回機票均係
          林某自行以我名義訂購，行前有交付我三萬元泰幣供日常生活及住宿飯店
          使用，四月十四日返台後林某有再交付我十萬元台幣花用。但四月十九日
          我再度赴泰國時，來回機票及飯店等日常開支都是由我自行墊付，四月二
          十八日返台時，林某尚在大陸，待渠四月三十日返台後不久，林某與我即
          被專案小組拘提到案。
      問：你二度協助甲○○偽包裝海洛因毒品數量若干？
      答：我不知道確實重量若干，我僅知道陳仔交給我處理之海洛因毒品均為粉狀
          ，第一次有十包，第二次則有二十五包。
      問：（提示：扣押物即賴淑惠、羅守旭持有之海洛因毒品包裝盒）該包裝盒是
          否即為你在泰國購自市面用來偽包裝海洛因毒品所使用之包裝盒？
      答：該包裝盒即為我在泰國市面採購用來偽包裝海洛因毒品使用。
      問：（提示：扣押物即賴淑惠、羅守旭、陳添壽持有之海洛因毒品）該海洛因
          毒品是否即為你在泰國時，由「陳仔」交給你之海洛因毒品，並由你先行
          偽包裝後再轉交給「陳仔」供夾帶闖關來台？
      答：該海洛因即為我在泰國時，由「陳仔」交給我之海洛因毒品並由我先行偽
          包裝後再轉交給「陳仔」供夾帶闖關來台用。（見臺灣南投地方法院檢察
          署九十二年度偵字第一七七○號卷第三十頁至三十六頁）
  、九十二年五月二十九日在法務部調查局南投縣調站偵訊時指證稱：
      問：你總共幾次幫助甲○○赴泰國包裝毒品？
      答：三次，我第一次是在三月二十七日搭乘ＣＩ０６５出境至四月一日搭乘Ｃ
          Ｉ６９５入境，第二次是在四月七日搭乘ＣＩ０６５出境至四月十四日搭
          乘ＣＩ６９４入境，第三次是在四月十九日搭乘ＣＩ０６５出境至四月二
          十七日搭乘ＣＩ６９５入境，此三次我皆前往泰國包裝毒品。
      問：上述三次赴泰國包裝毒品係你一人獨自前往或有其他人同行？誰要你前往
          泰國包裝毒品？詳情為何？
      答：第一次是阿炎和志成帶我去並教我如何包裝毒品，包裝好毒品後阿炎即把
          毒品拿走；第二次及第三次我找朋友林立偉陪我前往泰國，毒品包裝皆我
          一人所為，林立偉主要是陪我在泰國遊玩，這二次我是到泰國住進飯店後
          ，打電話給甲○○告訴林某我所住之飯店房號後，由林某聯絡‧‧‧。之
          後就有人將毒品送來我所住之飯店交給我包裝，等我包裝好後，甲○○則
          會聯絡阿炎，阿炎就會派人來我所住之飯店將包裝好之毒品取走，而這二
          次拿取毒品之人都不一樣。
      問：你這三次前往泰國偽裝海洛因毒品之代價為何？
      答：第一次扣掉住宿及機票錢共剩不到十萬元台幣，第二次及第三次則是林俊
          安告訴我一塊海洛因代價為二萬五千元台幣，在第二次我一共包裝十塊海
          洛因，第三次包裝二十五塊海洛因，但這二次的機票及住宿皆由包裝費用
          所支出。
      問：在四月三十日被本站所查獲之偽裝海洛因毒品之化妝品包裝盒如何取得？
      答：化妝品包裝盒是我到泰國後前往百貨公司所購買，而其內的化妝品我則在
          泰國當地丟棄，購買化妝品之費用是我自行負擔。（見臺灣南投地方法院
          檢察署九十二年度偵字第一七七○號卷第一一四頁至一一五頁及第一二三
          頁至一二七頁）。
      並指認被告丙○○之檔案刑事相片乙張，指稱被告丙○○即為綽號「阿炎之人
      」（見臺灣南投地方法院檢察署九十二年度偵字第一七七○號卷第一一五頁）
      。
  、九十三年三月四日於原審以證人身分證稱：
      問：九十二年三月二十七日你是否有到泰國？同行尚有何人？
      答：是。我先去，隔天丙○○、「志成」到飯店找我。
      問：到泰國目的為何？
      答：包裝海洛因。
      問：如何學會包裝？
      答：「志成」在飯店教我如何包裝。
      問：包裝完後，海洛因何人取走？
      答：「志成」、丙○○把毒品拿走。
      問：這三次的貨款何人交給你？
      答：我不知道那是否要買海洛因的貨款，但錢是甲○○交給我的，我在台北再
          交給丙○○。（見原審九十三年三月四日審判筆錄第十一至十五頁）。
３、同案被告王鈞弘分別於法務部調查局臺中市調站、檢察官偵查時分別指證稱右揭
    事實無訛，茲錄其筆錄如后：
  、九十二年五月一日在法務部調查局臺中市調站調查時指證稱：
      問：你有何補充陳述？
      答：我所要補充的部分是陳添壽及洪銘良被查獲自泰國協助走私海洛因毒品來
          臺，而陳添壽及洪銘良二人則是我答應「阿南」之哥哥「大仔」要求協助
          自泰國夾帶走私毒品來台後，我物色陳、洪二人（指陳添壽、洪銘良二人
          ，下同）協助幫忙夾帶走私的，我之前會陳述我與陳添壽等人係在四月卅
          日在泰國曼谷機場碰面，主要是案發後情緒緊張導致精神恍惚而無法完全
          供出實情。問：「大仔」要你找尋二人協助自泰國夾帶走私海洛因毒品來
          臺經過詳情？
      答：在四月十六日至廿日期間，「大仔」多次約我在台北市某路邊討論要求我
          找尋二個人協助渠自泰國夾帶走私毒品來臺，當時「大仔」告知我係要夾
          帶走私藥物來臺，故我一直認為僅係屬搖頭丸一類東西，我原本不願意，
          但仍將上情轉告陳添壽及洪銘良二人，渠二人均有意協助夾帶走私，我告
          知「大仔」，「大仔」即要我代收陳、洪二人護照，後又託我轉交陳、洪
          二人機票護照等物品，供渠等隨團赴泰國旅遊，當時「大仔」亦告知只要
          我在渠等二人安全入境時電話通知「大仔」，其亦會付我十萬元台幣作為
          報酬。（臺灣南投地方法院檢察署見九十二年度偵字第一七六八號卷第一
          二一至一二二頁）。
  ２、九十二年五月一日在法務部調查局臺中市調站檢察官複訊時指證稱：
      問：本次查獲的旅行團，有何人是你找來夾帶海洛因入境台灣的？你是受何人
          指使？
      答：陳添壽及洪銘良。是綽號「大仔」指示的，他的手機是00000000
          00。
      問：陳添壽及洪銘良走私毒品是以塊或以趟來計算費用？
      答：是以趟來算，一趟是十萬元台幣，他們一人十萬元台幣，我也是十萬元台
          幣，錢是綽號「大仔」支付的。
      問：他們的團費何人出的？
      答：「大仔」。
      問：你們每個人十萬元台幣的費用，大仔給了沒？
      答：還沒給，原本打算平安拿到東西後，大仔會把三十萬台幣給我，我再給他
          們一人十萬元台幣。（見臺灣南投地方法院檢察署九十二年度偵字第一七
          六八號卷第一二四至一二五頁）
４、同案被告陳鳳嬌同案被告王鈞弘分別於法務部調查局臺中市調站、檢察官偵查時
    、原審分別指證右揭事實無訛，茲錄其筆錄如后：
  １、九十二年五月一日在法務部調查局臺中市調站偵訊時指證稱：
      問：專案小組於四月三十日晚上十時三十分左右在中正機場對你所參與之旅行
          團實施檢查時，從你同行之男友羅守旭之行李中搜出一級毒品海洛因，據
          羅守旭表示，該毒品係你放置在其行李箱中，對此你做何解釋？
      答：前述羅守旭所供稱該一級毒品海洛因，確為我放置在其行李箱中無誤，但
          當時該毒品係由化妝品盒包藏，我並不知情。
      問：前述該毒品海洛因來源為何？請詳述之？
      答：我於四月二十九日晚與我男友羅守旭下榻於泰國曼谷Ｃｈａｏｐｈｙａ─
          ｐａｒｋ旅館五二九號房，接到一通不知名的電話，電話中對方不知名男
          子稱呼我「阿姐」告知我係我的友人「阿正」要他拿東西來給我，要我即
          刻外出，我外出後在旅館五樓電梯口，碰到二、三名男子，其中一人稱呼
          我「阿姐」把內藏海洛因毒品之化妝品盒交給我並告訴我係阿正要他拿給
          我的，我接受該化妝品盒後隨即進入我投宿之五二九號房，並將該內藏海
          洛因毒品之化妝品盒放置於羅守旭之行李中。
      問：阿正要人將內藏海洛因毒品之化妝品盒交給你，有無交代你要轉交予何人
          ？你代為轉交的代價為何？
      答：在前述阿正派人來拿護照後，阿正曾打電話告訴我到泰國後，若有人拿東
          西給我，要我把東西帶回來，回國後自然會有人來找我拿，他並保證不會
          害人，而且平常他對我都很慷慨並答應出資讓我做生意，我才答應他。（
          見臺灣南投地方法院檢察署九十二年度偵字第一七七○號卷第四至七頁）
  、九十二年五月一日在法務部調查局臺中市調站檢察官複訊指證稱：「我原在三
      溫暖上班，認識綽號阿正之男子，後來阿正在四月中旬打電話來，知我經濟不
      好，問我要不要賺錢至泰國玩，我後來答應他，他即幫我出團費的錢，另外把
      東西帶回來後，他會幫我們出資廿、卅萬元台幣做小生意，期間約四月廿、廿
      一日左右，阿正的小弟來拿護照要辦出國手續，至廿四日左右，阿正的小弟叫
      我們至台北住宿，只拿行程表給我，隔天至機場，證件才交我們，後來到了泰
      國後，至廿九日晚上阿正的小弟打電話給我說要拿東西給我，叫我出去拿後來
      在五樓電梯他就把東西交給我，叫我帶回臺灣，結果在臺灣機場即被查獲。」
      等語（見臺灣南投地方法院檢察署九十二年度偵字第一七六八號卷第九十五至
      九十六頁）。
  、九十二年六月六日在法務部調查局南投縣調站偵訊時：
      問：你於九十二年五月一日在臺中市調查站及五月三十日南投縣調查站所為供
      述是否屬實？有無補充之意見？
      答：均實在，另我要補充本次我和羅守旭前往泰國，我在前二次筆錄供稱係林
          俊安所邀請，經我仔細回想，四月七日當日係由甲○○與我前述綽號阿弟
          「即王鈞弘」及另一名男子前來，並由王鈞弘及該一名男子詢問我是否有
          意到泰國遊玩，而非甲○○所提出，而我因只認識甲○○，誤認為係林俊
          安邀請，我應允王鈞弘及該一名男子。（見臺灣南投地方法院檢察署九十
          二年度偵字第一七七○號卷第一四一至一四五頁）。
  、於九十二年十二月三日在原審審理時證稱：「那天甲○○打電話說要拿資料，
      約在臺中市某咖啡廳見面。甲○○帶二個人先到，甲○○獨自坐一桌，我在另
      一桌將資料交給另外一個人去影印。甲○○以外的二個人我不認識，其中一個
      我叫他『阿弟仔』（當庭指認即為被告王鈞弘）。出國前『阿弟仔』有打電話
      給我，叫我前一天到臺北飯店住，再跟他聯絡，他要拿行程表給我，我二十四
      日下午左右到台北，與『阿弟仔』約在臺北市○○○路一家髮廊見面，他拿行
      程表給我。（在羅守旭的行李箱內發現的這包東西）是化妝品，是『阿弟仔』
      在回國前一天晚上八、九點在飯店給我。（問：在飯店何處拿這包東西？）我
      到『阿弟仔』房間去拿的。我以前說在五樓電梯是錯的。（問：東西拿回來後
      為何會放羅守旭的行李箱？）因為我認為羅守旭住臺北，甲○○要拿比較方便
      ，我跟羅守旭說，這是朋友要給我們的。」（見原審九十二年重訴字第十九號
      審判筆錄（四）第六至十二頁）。
５、同案被告陳添壽於九十二年五月一日檢察官偵訊時指證稱：「（問：以化妝盒偽
    裝之海洛因是何人在何時、何地，以何方式交給你？）答：王鈞弘在廿九日晚上
    在曼谷飯店交給我的，他說他要帶回來送人的。（問：情形為何？）答：四月中
    旬，我在慈惠堂，王鈞弘來找我，問我願不願意從泰國幫他走私毒品回來，一趟
    代價為新台幣十萬元，團費及食宿由他負擔‧‧‧。廿九日在泰國的某個卡拉Ｏ
    Ｋ，王鈞弘把這六盒偽裝成化妝品之毒品交給我，請我帶回臺灣後，他在機場大
    廳再跟我收。（見臺灣南投地方法院檢察署九十二年度偵字第一七六八號卷第一
    ○三至一○五頁）。
６、證人羅守旭亦於九十二年五月一日偵查中亦證稱：「：「（問：是否昨晚在機場
    被查獲一級毒品海洛因？）答：是」、「（問：這五盒以化妝品偽裝的海洛因是
    何人在何時地交你的？）答：是四月廿九日晚上，在泰國飯店我女友陳鳳交接到
    一通電話出門，回來之後他就帶著這批東西，我有問他，他說是泰國朋友送他的
    化妝品，因我的行李箱較寬，他就把東西放我行李箱」等語（見臺灣南投地方法
    院檢察署九十二年度偵字第一七六八號卷第九十四頁反面）。
７、互核上開同案被告甲○○、乙○○、王鈞弘、陳鳳嬌、陳添壽等人分別於法務部
    調查局臺中市調查站、南投縣調查站及檢察官偵查中以及原審審理中指證之事項
    均相符合。且經檢察官勘驗證人賴淑惠遭查扣之行李箱以觀，其行李箱之把手部
    分，尚附有泰國風情之標示牌，署名洪銘良之0000000000號之行動電
    話號碼標示牌，另亦有被告洪銘良於泰國旅遊之拖曳傘相片二張等附卷（九十二
    年他字第四○二號卷第二十頁）可稽。被告洪銘良亦於九十二年十月七日原審行
    準備程序時陳稱：扣案灰色格子之行李箱為其所有（原審卷準備程序筆錄《四》
    第六頁），足堪認定此夾藏海洛因之灰色行李箱，確係被告洪銘良所有。另調閱
    0000000000號之行動電話通聯紀錄以觀，其申登人為洪家偉（民國九
    十一年二月二十二日改名為洪銘良，此有法務部戶役政連結作業系統個人姓名更
    改資料乙紙附於臺灣南投地方法院檢察署九十二年偵字第二七二三號卷），被告
    洪銘良所用之0000000000與被告王鈞弘所用之0000000000
    等號行動電話，於九十二年四月二十日起至二十五日聯絡頻繁，亦足顯見被告洪
    銘良與王鈞弘於出發前之商談甚密，此亦有二人之通聯紀錄各乙份附卷足憑（被
    告洪銘良之0000000000號通聯紀錄附於臺灣南投地方法院檢察署九十
    二年偵字第二七二三號卷第三十三頁至第三十五頁）
８、且本件復有：、同案被告陳添壽走私海洛因夾藏所用之行李箱及偽裝毒品海洛
    因之化妝盒等相片四張（見臺灣南投地方法院檢察署九十二年度偵字第一七六八
    號卷）；、同案被告洪銘良走私毒品海洛因夾藏所用之行李箱翻拍相片及偽裝
    化妝盒等相片四張（見臺灣南投地方法院檢察署九十二年偵字第二七二三號卷）
    ；、同案被告乙○○（見臺灣南投地方法院檢察署九十二年度偵字第一七七○
    號卷第一六六頁）、及甲○○（見臺灣南投地方法院檢察署九十二年度偵字第一
    七七○號卷第一六七、一六八頁）等人之入出境查詢結果資料各乙紙；、如附
    表一、二所示之物品扣案可供佐證；扣案之如附表一所示之疑似毒品海洛因白粉
    ，經送請法務部調查局鑑驗之結果，確均屬第一級第六項毒品海洛因之成分，此
    亦有該局九十二年六月十一日調科壹字第九七○○○二○三一（同案被告陳鳳嬌
    部分、詳臺灣南投地方法院檢察署九十二年偵字第一七七○號卷、第一六一頁）
    、000000000（同案被告陳添壽部分、詳臺灣南投地方法院檢察署九十
    二年偵字第一七七○號卷、第一六二頁）、000000000（同案被告洪銘
    良部分、詳臺灣南投地方法院檢察署九十二年他字第四○二號卷、第十一頁）等
    號鑑定通知書在卷足憑。
９、綜上事證可知，同案被告甲○○就被告丙○○合資購買海洛因之情事供述如一，
    核與同案被告乙○○所述、被告丙○○自承尋找「交通」運輸海洛因及同案被告
    王鈞弘、陳添壽、陳鳳嬌等人所述內容大致相符，足證被告丙○○確有投資購買
    第一級毒品海洛因，被告丙○○前開所辯不足採信，是被告丙○○之犯行，洵堪
    認定。
二、指定辯護人請求本院向財政部中區國稅局函查被告之財產歸戶資料，藉以證明被
    告並無資力，並請求本院傳訊證人乙○○及甲○○藉以證明丙○○並無犯罪事實
    欄一之（一）、（二）、（三）之販賣及運毒之事實等語，經查：、本院以稅
    務電子闡門系統查得財政部中區國稅局丙○○之財產所得調查結果僅有一筆六六
    九元之股利給付總額，可扣抵一六九元一筆外（詳見本院審理卷第六十一頁），
    並無其他財產扣稅資料。然按財政部中區國稅局財產歸戶資料僅載明扣稅依據，
    並非被告財產清查，且無從以上開財產歸戶資料，認定被告無財產資料，況依證
    人本院甲○○於上開法務部調查局調查時即指證稱：被告確有交付伊購買毒品之
    款項等語，更足證財產歸戶資料，並未能顯現出被告之實際財產狀況，本院認並
    無從以財產歸戶資料為有利於被告之認定，合先敘明。、經本院傳訊證人乙○○及甲○○，證人乙○○及甲○○固分別於本院行交互詰問時，證稱如下：證人
    甲○○證稱：「（辯謢人問：你是否與被告很熟？）甲○○答：是。（辯謢人問
    ：被告係於三次運毒過程中，投資之資金何來，即金錢往來如何？你、阿生、丙○○各出資多少？）甲○○答：阿生的部分我不清楚，因他是在泰國，他如何交
    錢我不知道。我的部分是交給乙○○。（辯謢人問：三次各交多少錢？）甲○○
    答：一次兩萬、一次九萬，還有一次不清楚。（辯謢人問：你們交的是美金或是
    新臺幣？）甲○○答：美金。（辯謢人問：丙○○三次各出資多少？）甲○○答
    ：第一次我不知道，第二次兩萬、第三次四萬。但是誰的我不知道，因他載一個
    人來，錢是誰的我不曉得，丙○○沒有錢，所以錢應該不是他的。（辯謢人問：
    錢如何交付給你？）甲○○答：路邊。（辯謢人問：詳細地點？）甲○○答：我
    們相約在臺北縣的路邊。（辯謢人問：他給你的是新臺幣或是美金？）甲○○答
    ：美金。（辯謢人問：你收受款項後，有無開立本票給丙○○？甲○○答：沒有
    。（辯謢人問：你說有借阿生壹佰萬元，是何時借的？）甲○○答：是一百多萬
    。是九十二年三、四月的時候。（辯謢人問：錢到最後有無解決？）甲○○答：
    沒有。（辯謢人問：阿生的真實姓名？甲○○答：不知道。（辯謢人問：阿生住
    在何處？）甲○○答：臺中。（辯謢人問：明確地點？）甲○○答：只知道臺中
    。（辯謢人問：阿生他在臺中期間，你撥打何支電話給阿生？）甲○○答：我不
    知道，他的電話號碼我都輸入在電話裡面。忘了。（辯謢人問：如果看到電話號
    碼，是否記得起來？）甲○○答：想不起來。（辯謢人問：請提示檢方起訴書所
    記載之電話號碼，請證人當庭回憶阿生電話號碼？）甲○○答：我記不起來。還
    是記不起來。（辯謢人問：你跟阿生是否熟？）甲○○答：熟。（辯謢人問：你
    在九十二年五月九日偵查筆錄中，是否證述阿生對你欠款壹佰多萬，是用海洛因
    兩塊來抵債？）甲○○答：不是，那是阿生要給人家的工錢。（辯謢人問：請鈞
    院提示九十二年六月六日證人甲○○筆錄，你是否證述兩塊海洛因來抵壹百萬是
    否屬實？）甲○○答：不是這樣。當時我被抓時，我有做的我都有承認。對我的
    部分我都清楚。後來打這些部分我沒有看，我想我都認了，我就沒有看了。（辯
    謢人問：偵查中所製作的筆錄是否有注意看？）甲○○答：有的有，有的我沒有
    注意看。我都承認了，筆錄對我講不是很重要。（檢察官問：你跟何人合夥走私
    毒品？）甲○○答：我、阿火（丙○○）、阿生。（檢察官問：被告丙○○前後
    交幾次錢給你？）甲○○答：兩次。（檢察官問：被告是否親自將錢交給你？）
    甲○○答：是。（檢察官問：總共多少錢？甲○○答：一次兩萬，一次四萬，但
    錢是誰的我不知道。（檢察官問：錢是何人給你？）甲○○答：丙○○。（檢察
    官問：錢是什麼錢？）甲○○答：要買毒品走私的錢。（檢察官問：你說兩塊海
    洛因是什麼工錢？）甲○○答：是阿生拿給我要我轉賣然後發給那些幫忙帶回海
    洛因的人的工錢。（檢察官問：你之前所作的供述，是否要推卸自己責任？）甲○○答：我沒有推卸。（檢察官問：兩次交錢是什麼時候？）甲○○答：第一次
    我不知道。是第二次、第三次合夥的錢。（辯護人問：你自己出資多少？）甲○○答：我沒有出資。（辯護人問：第二次、第三次你各拿多少給乙○○？）甲○○答：第二次兩萬五，第三次九萬五。（辯護人問：丙○○第二次出資兩萬元、
    第三次出資四萬元，與你給乙○○的價差是何人給的？）甲○○答：阿生。（辯
    護人問：阿生何時拿給你？）甲○○答：前一天。（辯護人問：為何你方才說不
    知道？）甲○○答：阿生過去泰國如何跟別人算我不知道。（辯護人問：阿生跟
    別人在泰國算錢，回來為何還要跟你算錢？）甲○○答：我怎麼知道。（辯護人
    問：請鈞院提示第一二六頁證人甲○○之入出境查詢結果，於九十二年三月十九
    日、同年三月二十八日，同年四月十六日，你到何地？）甲○○答：我都在大陸
    。我都有入出境可以看。護照可以看出。」等語（詳見本院審理卷第七十五頁至
    第八十三頁）、證人乙○○則於本院行交互詰問時證稱：（辯護人問：甲○○是
    否你的老大？）乙○○答：他年紀比我大。（辯護人問：你是否要聽命於他？）
    也沒有，我們算是朋友。（辯護人問：三次運毒過程中，甲○○分別交給你多少
    錢？）乙○○答：第一次他沒有拿錢給我，第二次兩萬五，第三次九萬五。（辯
    護人問：第二次、第三次的款項有無告訴你是何款項？）乙○○答：沒有，只說
    交給阿生。（辯護人問：第二次運毒是九十二年四月七日？）乙○○答：有。（
    辯護人問：第二次運毒丙○○是在何處將毒品拿走？）乙○○答：我不知道，我
    也沒有從他那邊拿到什麼東西。（辯護人問：第二次你在泰國包裝好後，交給誰
    ？）乙○○答：那個人我不認識，應該是阿生那邊的人。（辯護人問：第二次運
    毒，在泰國丙○○有無出面？）乙○○答：沒有。（辯護人問：第二次毒品是何
    人帶進來？乙○○答：我不知道。（檢察官問：你到泰國包裝毒品有幾次？）乙○○答：第一次是去學習，第二、第三次是我自己包裝。（檢察官問：第一次何
    人包裝？）乙○○答：志成。（檢察官問：志成是何人？）乙○○答：阿生那邊
    的人。（檢察官問：三次運毒過程中，丙○○有無出現？）乙○○答：只有第一
    次。那是去試毒品。（檢察官問：在哪裡看到丙○○？）乙○○答：泰國。（檢
    察官問：為何要試毒品？）乙○○答：因他和阿生還有志成同一天到泰國那邊。
    試毒品是為了確認。（檢察官問：他是不是合夥人？）乙○○答：應該不是。（
    檢察官問：他憑什麼試毒品？乙○○答：那是他和志成之間的事情。（檢察官問
    ：後來在泰國兩次都沒有碰到他？）乙○○答：後來兩次都沒有遇到過。（檢察
    官問：請鈞院提示原審卷九十三年三月四日審判筆錄第十一頁到十五頁，是否你
    的筆錄？）乙○○答：是我的筆錄。（檢察官問：你是否證述，包裝後的海洛因
    是由丙○○、志成拿走的？）乙○○答：是。（檢察官問：你是否證述三次貨款
    是由志成交給我的，我再交給丙○○是否屬實？）乙○○答：是。（檢察官問：
    丙○○總共拿走毒品幾次？）是第幾次？）乙○○答：只有一次。就是第一次。
    （辯護人問：第二次及第三次甲○○交給你兩萬五、九萬五是做何用？）乙○○
    答：是叫我交給阿生。（辯護人問：你證述：我在臺北交給丙○○是何意思？）
乙○○答：當時我找不到阿生，後來我知道丙○○與阿生有聯絡，所以我拜託丙○○幫忙找。（辯護人問：第二次、第三次的貨款是在臺灣交付還是在泰國？）
    乙○○答：在臺灣。（辯護人問：錢是否確定被阿生拿走？）乙○○答：是。因
    丙○○帶阿生過來時，我就把錢拿給丙○○，丙○○就說錢是要給你的，就拿給
    阿生。（辯護人問：是否記得聯絡阿生的電話？）乙○○答：不記得。（檢察官
    問：你證述：丙○○帶阿生過來時，我就把錢拿給丙○○，丙○○就說錢是要給
    你的就轉交給阿生，是何時間、何地點？）乙○○答：在臺北土城的金城路的咖
    啡廳，時間是下午。就是我四月十九日出國的前一天。（檢察官問：是否確定？
    ）乙○○答：沒有辦法。（檢察官問：三次貨款是何人交給你？）乙○○答：我
    只有拿到兩次的貨款。我指的是第二次、第三次都是用同樣的方式交錢。」等語
    （詳見本院審理卷第一八四頁至第一九○頁），而被告上開甲○○及乙○○上開
    證詞則供稱：「（法官問：為何要試毒品？）被告答：因我向志成買藥，我到泰
    國玩，順便試藥。（法官問：你有無出資？）被告答：沒有。（法官問：對證人
    乙○○、甲○○之證述有何意見？）被告答錢不是我的，因我曾經載志成與阿弟
    去找甲○○。」等語（詳見本院審理卷第九十一頁），惟證人甲○○於本院行交
    互詰問時雖證稱第二次及第三次被告確有參與，而第一次未參與，惟證人乙○○
    卻仍證稱被告於第一次確有前往泰國，核與上開甲○○於九十二年五月一日在法
    務部調查局臺中市調站檢察官複訊時指證之：「（問：你與綽號阿炎仔及阿生二
    人共走私幾趟？）三趟，第一次是四月初，走私二十塊，但後來只有十塊順利帶
    進來，第二次是上週某日，走私十塊，第三次即昨日晚上走私二十五塊。（問：
    乙○○的角色為何？）乙○○負責把我買毒品的貨款帶至泰國，交由阿生的人，
    阿生的人把毒品給乙○○，乙○○自行重新包裝後，再交給阿炎，阿炎再找人從
    泰國走私進來。」等語及乙○○前開於法務部調查局南投縣調查站指證之「第一
    次是阿炎和志成帶我去並教我如何包裝毒品，包裝好毒品後阿炎即把毒品拿走；
    第二次及第三次我找朋友林立偉陪我前往泰國，毒品包裝皆我一人所為，林立偉
    主要是陪我在泰國遊玩」等語相符，且自始至終均未提及被告第一次係前往泰國
    試毒，反而證稱被告是教導證人乙○○如何包裝，是所謂被告第一次前往泰國是
    為試毒云云，並非可採。是本件亦無從以證人乙○○及甲○○於本院行交互詰問
    時所為之證詞為有利於被告之認定，併此指明。
三、按海洛因係行政院經依懲治走私條例第二條第四項授權公告之「甲項管制進出口
    物品」，並為毒品危害防制條例第二條第二項第一款所規定之第一級毒品。又所
    謂販賣，係指意圖販賣而有販入或賣出之行為而言，其販入及賣出之行為，不必
    二者兼備，有一即屬成立。核被告丙○○所為係違反懲治走私條例第二條第一項
    之私運管制物品進口罪及毒品危害防制條例第四條第一項之運輸、販賣第一級毒
    品罪。其非法持有及運輸之行為為販賣之行為所吸收，不另論罪。其以一行為，
    同時觸犯毒品危害防制條例第四條第一項販賣第一級毒品罪及懲治走私條例第二
    條第一項私運管制物品進口逾公告數額罪，為想像競合犯，應依刑法第五十五條
    之規定，從一重之販賣第一級毒品罪處斷。另被告丙○○就犯罪事實一之（一）
    、（二）、（三）違反毒品危害防制條例第四條第一項之販賣第一級毒品犯行，
    時間緊接，所犯係犯罪構成要件相同之罪名，顯係基於概括之犯意反覆為之，應
    依連續犯論處並加重其刑（因本刑為死刑、無期徒刑部分依法不得加重，故僅就
    得併科之罰金刑加重）。又被告前曾犯恐嚇、詐欺罪經法院判處有期徒刑八月減
    為有期徒刑四月，於八十年十一月十七日執行完畢，復違反槍砲彈藥刀械管制條
    例罪，經法院判處有期徒刑五月，併科罰金拾萬元，易科罰金部分以佰元折算
    一日、易服勞役部分以新台幣九百元折算一日確定，於九十一年一月九日執行完
    畢，有臺灣高等法院被告全國前案紀錄表一份在卷可稽，五年以內再犯有期徒刑
    以上之本罪，應依累犯之規定加重其刑（因本刑為死刑、無期徒刑部分依法不得
    加重，故僅就得併科之罰金刑加重），原審法院檢察署檢察官於起訴時認被告陳
    添壽、洪銘良明知被告丙○○及王鈞弘等人，請渠等自泰國走私海洛因毒品返台
    ，係為販售不特定人藉以賺取暴利，而仍然擔任運輸毒品海洛因即俗稱「交通」
    之角色工作，則渠等對於被告丙○○等人之嗣後販賣牟取暴利行為，有犯意之聯
    絡及行為之分擔，應論以販賣之共同正犯，但此部分業經原審蒞庭檢察官更正此
    部分之起訴，認為被告陳添壽、洪銘良等人僅涉單純運輸第一級毒品罪（原審九
    十二年九月二日審前準備程序筆錄《一》第三頁、第四頁及檢察官九十二年十二
    月十五日所提論告書），是本院僅就被告與同案被告陳添壽、洪銘良等人論以單
    純共同運輸第一級毒品罪，就其餘部分不另為審酌，又原審蒞庭檢察官於原審法
    院更正起訴檢察官就王鈞弘除運輸外，尚涉有毒品危害防制條例第四條第一項之
    共同販賣第一級毒品罪，而認被告王鈞弘明知被告丙○○、甲○○等人，自泰國
    走私海洛因毒品返台，係為販售不特定人藉以賺取暴利，而邀約陳添壽等人擔任
    運輸毒品海洛因即俗稱「交通」之角色工作，則渠等對於被告丙○○等人之嗣後
    販賣牟取暴利行為，有犯意之聯絡及行為之分擔，因認被告王鈞弘另涉毒品危害
    防制條例第四條第一項之販賣第一級毒品罪嫌。惟按犯罪事實應依證據認定之，
    無證據不得認定其犯罪事實；又不能證明被告犯罪或其行為不罰者，應諭知無罪
    之判決，刑事訴訟法第一百五十四條第二項第三百零一條第一項分別定有明文
    。次按刑事訴訟法第一百五十六條第二項規定：被告或共犯之自白不得作為有罪
    判決之唯一證據，仍應調查其他必要之證據，以察其是否與事實相符。依檢察官
    所起訴之內容及前開證據所示，王鈞弘確曾代尋「交通」即被告陳添壽、洪銘良
    等人，將上開毒品攜帶回國為警查獲，則王鈞弘無論在主觀之犯意意思及客觀之
    犯罪行為均僅止於「運輸」毒品之構成要件，而未至「販賣」毒品之程度，在無
    其他積極證據足以證明王鈞弘與被告有何販賣毒品之共同犯罪意思聯絡之情形下
    ，自不得就此部分被告與「王鈞弘」係共犯，附此敘明。被告丙○○，就上開犯
    罪事實一之（一）、（二）、（三），與甲○○、「阿生」等男子間，就犯罪事
    實一之（三）部分又與王鈞弘、陳添壽、陳鳳嬌、洪銘良等人間，均具有共同運
    輸第一級毒品之犯意聯絡及行為分擔，應依共同正犯論處。原審判決認被告罪證
    明確予以論罪科刑，固非無見，惟原審判決疏未就被告論以累犯，尚有未洽，且
    原審判決復未就上開原審蒞庭檢察官更正部分予以論述說明其理由，且未就被告
    與王鈞弘、陳添壽、陳鳳嬌、洪銘良等人間，僅就運輸第一級毒品部分與被告具
    有犯意聯絡及行為分擔，而應依共同正犯論處，就販賣毒品部分，並無與被告有
    何犯意聯絡及行為分擔予以詳細載明，復有不當。被告上訴否認部分犯行，且主
    張原審判決量刑過重等語，指摘原審判決不當，雖無理由，惟原審判決既有上開
    可議之處，自應由本院將原審判決予以撤銷改判。爰審酌被告丙○○三次走私毒
    品海洛因，藉以販售牟取暴利，嚴重危害社會治安及國人身心健康，犯後僅坦承
    部分犯行等一切情狀，量處無期徒刑，並依法宣告褫奪公權終身，併科罰金新臺
    幣貳佰萬元，並就罰金部分諭知易服勞役之折算標準。且如附表一所示之第一級
    毒品海洛因為查獲之毒品，依毒品危害防制條例第十八條第一項前段沒收銷燬之
    。如附表二所示之物為供被告丙○○等人販賣、運輸第一級毒品海洛因所用之物
    ，不問屬於犯人與否，依毒品危害防制條例第十九條第一項均沒收之。如附表三
    所示部分之物，雖為同案被告陳鳳嬌等人所有，但核此等物品與被告丙○○所涉
    本案無關，檢察官請求宣告沒收，尚有未洽，爰不予宣告沒收。
據上論斷，應依刑事訴訟法第三百六十九條第一項前段、第三百六十四條、第二百九
十九條第一項前段，毒品危害防制條例第四條第一項、第十八條第一項前段、第十九
條第一項，刑法第二十八條、第十一條、第五十五條、第五十六條、第四十七條、第
四十二條第三項、第三十七條第一項，罰金罰鍰提高標準條例第二條，判決如主文。
本案經檢察官戊○○到庭執行職務。
中      華      民      國      九十三     年     六      月    十七    日
                                臺灣高等法院臺中分院刑事第三庭
                                      審判長法  官  陳  朱  貴
                                            法  官  劉  連  星
                                            法  官  胡  忠  文
右正本證明與原本無異。
（得上訴，本院亦應依職權上訴）
如不服本判決應於收受送達後十日內向本院提出上訴書狀，其未敘述上訴之理由者並
得於提起上訴後十日內向本院補提理由書（均須按他造當事人之人數附繕本）。
                                            書記官  許  美  惠
中      華      民      國      九十三     年     六      月    十八    日
附錄本案論罪科刑法條：
懲治走私條例第二條：
私運管制物品進口、出口逾公告數額者，處七年以下有期徒刑，得併科新臺幣三百萬
元以下罰金。
以犯前項之罪為常業者，處三年以上十年以下有期徒刑，得併科新臺幣五百萬元以下
罰金。
第一項之未遂犯罰之。
第一項所稱管制物品及其數額，由行政院公告之。
毒品危害防制條例第四條：
製造、運輸、販賣第一級毒品者，處死刑或無期徒刑；處無期徒刑者，得併科新台幣
一千萬元以下罰金。
製造、運輸、販賣第二級毒品者，處無期徒刑或七年以上有期徒刑，得併科新台幣七
百萬元以下罰金。
製造、運輸、販賣第三級毒品者，處五年以上有期徒刑，得併科新台幣五百萬元以下
罰金。
製造、運輸、販賣專供製造或施用毒品之器具者，處一年以上七年以下有期徒刑，得
併科新台幣一百萬元以下罰金。
前四項之未遂犯罰之。
附表一：
一、海洛因五包，合計淨重一七六五點二二公克（包裝重四八點一四公克），純度百
    分之八十九，純質淨重一五七一點○五公克。（備註：於羅守旭行李箱內查獲）
二、海洛因八包，合計淨重三五○五點九○公克（包裝重九七點四七公克），純度百
    分之八十九，純質淨重三一二○點二五公克。（備註：於陳添壽行李箱內查獲）
三、海洛因四包，合計淨重一七一八點七四公克（包裝重三七點九三公克），純度百
    分之八十九，純質淨重一五二九點六八公克。（備註：於洪銘良行李箱內查獲）
附表二：
一、被告陳添壽之行李箱一個及海洛因包裝盒（含提袋）八個。
二、被告洪銘良之行李箱一個及海洛因包裝盒（含提袋）三個。
三、羅守旭之行李箱一個及海洛因包裝盒五只。
附表三：
一、被告陳鳳嬌所使用之ＰＡＮＡＳＯＮＩＣ廠牌之0000000000號（含Ｓ
    ＩＭ卡）行動電話乙支及護照乙本。
二、被告乙○○所使用之ＭＯＴＯＲＯＬＡ廠牌之0000000000號（含ＳＩ
    Ｍ卡）行動電話乙支。
三、被告陳添壽之護照乙本。
四、被告王鈞弘所使用之護照乙本及ＭＯＴＯＲＯＬＡ廠牌Ｖ八○八八款式之000
    0000000號（含ＳＩＭ卡）、ＯＫＷＡＰ廠牌之0000000000號
    （含ＳＩＭ卡）行動電話各乙支。
五、被告甲○○所使用之ＭＯＴＯＲＯＬＡ廠牌V八○八八款式、NOKIA廠牌六一○○
    款式及ＳＡＭＳＵＮＧ廠牌三支行動電話（均含ＳＩＭ卡）、大陸門號之000
    00000000號及00000000000等號二張ＳＩＭ卡、00000
    00000號ＳＩＭ卡、0000000000號ＳＩＭ卡及一張預付（ＳＩＭ
    ）卡。
                                                                        Ｉ
